【裁判字號】    99,上訴,1536
【裁判日期】    990505
【裁判案由】    毒品危害防制條例
【裁判全文】
臺灣高等法院刑事判決                99年度上訴字第1536號
上  訴  人
即  被  告  甲○○
上列上訴人因違反毒品危害防制條例案件，不服臺灣士林地方法
院99年度審訴字第183號，中華民國99年3月24日第一審判決（起
訴案號：臺灣士林地方法院檢察署99年度毒偵字第204號），提
起上訴，本院判決如下：
    主  文
上訴駁回。
    理  由
一、按不服地方法院之第一審判決而上訴者，應向管轄第二審之
    高等法院為之。上訴書狀應敘述具體理由。上訴書狀未敘述
    上訴理由者，應於上訴期間屆滿後20日內補提理由書於原審
    法院，逾期未補提者，原審法院應定期間先命補正。第二審
    法院認為上訴書狀未敘述理由或上訴有第362條前段之情形
    者，應以判決駁回之，但其情形可以補正而未經原審法院命
    其補正者，審判長應定期間先命補正。刑事訴訟法第361條
    及第367條分別定有明文。所謂不服第一審判決之具體理由
    ，係指依據卷內訴訟資料，具體指摘第一審判決關於認定事
    實、適用法律及量刑等項，有違法或不當之情形而言，此為
    提起第二審上訴之法定要件。倘上訴人之上訴書狀或補提之
    上訴理由書，雖有敘述上訴理由，惟並未具體敘述第一審判
    決有上述違法、不當情形，即與未敘述具體理由無異，所為
    上訴，即不符合上訴之法定要件。
二、經查：
  (一)本件原審適用簡式審判程序，並以上訴人即被告甲○○於原
    審之自白、臺灣尖端先進生技醫藥股份有限公司濫用藥物檢
    驗報告、臺北市政府警察局偵辦毒品案件尿液檢體委驗單、
    交通部民用航空局航空醫務中心毒品鑑定書及扣案塑膠空袋
    19個、甲基安非他命4包、分裝袋45個、甲基安非他命吸食
    器1組、塑膠管1支等為據，認定被告確有於民國99年1月15
    日施用第一級毒品海洛因及於99年1月16日施用第二級毒品
    甲基安非他命各1次之犯行，均為累犯，各量處有期徒刑9月
    及8月，應執行有期徒刑1年2月。從形式上審查，其採證認
    事及用法，並未違反法令或悖離經驗法則、論理法則，量刑
    亦屬允當。
  (二)被告上訴理由對於原審判決採證認事、用法均無爭執，僅以
    ：被告係99年1月16日凌晨2時許，自行將所有扣案物品（甲
    基安非他命、吸食器、夾鍊袋）等物交予警方，懇請從輕量
    刑等語。
  (三)按量刑輕重，係屬事實審法院得依職權自由裁量之事項，苟
    其量刑已以行為人之責任為基礎，並斟酌刑法第57條各款所
    列情狀，而未逾越法定刑度或有濫用權限情事，即不得任意
    指為違法（最高法院75年臺上字第7033號判例、98年度臺上
    字第5002號判決意旨參照）。本件原判決於量刑時依刑法第
    57條規定審酌被告相關一切情狀稱：「爰審酌被告曾經觀察
    、勒戒及強制戒治程序仍無法戒除，復又觸犯本件犯行，顯
    示其無戒絕之決心，然被告係傷害自身健康，分別施用第一
    級毒品、第二級毒品僅各1次，且被告犯後坦承犯行，態度
    尚稱良好等一切情狀，參酌公訴人之求刑及被告之意願，分
    別量處如主文所示之刑，並定其應執行之刑」，已就量刑刑
    度詳為審酌並敘明理由，既未逾越法定刑度，復未濫用自由
    裁量之權限，且原審所定應執行之刑，亦係在各刑中之最長
    期以上，各刑合併之刑期以下，合於刑法第51條第5款規定
    所定之外部界限，亦未逾自由裁量之內部界限。上訴意旨復
    未具體指摘原審判決關於認定事實、適用法律及量刑等事項
    ，究竟有何違法或不當之具體情形。揆諸上開說明，本件上
    訴未敘述具體理由，屬不合法律上之程式，應予駁回，並不
    經言詞辯論為之。
據上論斷，依刑事訴訟法第367條前段、第372條，判決如主文。
中    華    民    國    99    年    5     月    5     日
                 刑事第十三庭  審判長法  官  曾德水
                                     法  官  陳恆寬
                                     法  官  崔玲琦
以上正本證明與原本無異。
施用第一級毒品部分，如不服本判決，應於收受送達後10日內向
本院提出上訴書狀，其未敘述上訴之理由者並得於提起上訴後10
日內向本院補提理由書（均須按他造當事人之人數附繕本）「切
勿逕送上級法院」。
施用第二級毒品部分，不得上訴。
                                     書記官  馬佳瑩
中    華    民    國    99    年    5     月    6     日

司法院資訊處製作；財團法人民間司法改革基金會備份。
